臺灣高等法院交通事件裁定　　　　　　　94年度交抗字第39號
抗　告　人　甲○○
即受處分人
上列抗告人因違反道路交通管理處罰條例案件，不服臺灣板橋地
方法院，93年12月24日所為裁定（93年度交聲字第1755號），提
起抗告，本院裁定如下：
    主  文
抗告駁回。
    理  由
一、本件抗告人經舉發於民國九十三年十一月十一日上午十時四
    十五分許，駕駛六五二—ＬＦ號營業小客車，在台北市○○
    ○路、民生東路一段路口，違反禁止左轉標誌左轉（沿臺北
    市○○○路○段由東往西方向行駛至前開交叉路口，違規左
    轉進入林森北路），經交通部公路總局台北區○○○○道路
    交通管理處罰條例第四十八條第二款、第六十三條第一項，
    裁處罰鍰新台幣六百元，並記違規點數一點。抗告人則以其
    係在林森北路北向華泰飯店前攬客，並在前開交叉路口迴轉
    ，該交叉路口林森北路方向並無禁止左轉及迴轉標誌，並非
    由民生東路違規左轉等語，提出聲明異議。
二、原裁定以：(一)本件抗告人甲○○於九十三年十一月十一日上
    午十時四十五分許，駕駛車號六五二—ＬＦ號營業小客車，
    沿臺北市○○○路由東往西方向行駛，行經該路段與林森北
    路口時，因違反禁止左轉標誌左轉之違規事實，經臺北市政
    府警察局以北市警交大字第ＡＣＶ一七六八九七號通知單舉
    發一情，有臺北市政府警察局北市警交大字第ＡＣＶ一七六
    八九七號舉發違反道路交通管理事件通知單影本一件在卷可
    稽。(二)抗告人雖以前開情詞置辯，然證人即負責掣單舉發之
    員警吳國平到庭結證稱：「（當時舉發的情況為何？）我在
    民生東路往東的方向巡邏，在民生東路和林森北路口看到異
    議人（即抗告人）停了幾秒鐘。（提出圖壹張）我看到異議
    人的時候，在路口中心位置，他停了幾秒鐘，他看到沒有車
    子，就左轉到林森北路。」、「（你看到他的時候，他是迴
    轉或是左轉？）他是左轉，因為那個地方有機車停等區，不
    可能可以迴轉，而且當時林森北路是紅燈，民生東路才是綠
    燈，我是和他對向行駛。」、「（當時是否親眼有看到他左
    轉才叫他停車？）是的，很明確。」等語，以證人吳國平與
    抗告人素不相識，亦無怨隙，證人吳國平應無故為不實證述
    之可能，足見抗告人確有由民生東路東往西方向行駛至路口
    而左轉林森北路之情事；且依證人吳國平當時所見抗告人車
    輛之停止位置，其車頭係在民生東路與林森北路口中心點附
    近，車頭朝西南，有證人吳國平當庭標示之位置圖一紙在卷
    可參，倘如異議人所言，其當時係行駛於林森北路南往北方
    向之外側車道迴轉，衡情，其車身應會較靠近林森北路與民
    生東路口南側之位置，輔以當時民生東路之號誌為綠燈，林
    森北路之號誌為紅燈，抗告人更應會將車輛盡量靠近林森北
    路與民生東路口南側之位置迴轉，以免其車輛遭直行於民生
    東路上之車輛撞擊，始為合理，其實無將車輛駛入林森北路
    與民生東路口中心點，並停止數秒之可能，是由證人吳國平
    當時所見抗告人車輛停止之位置觀察，抗告人當時之行向應
    確係由民生東路東往西方向行駛而左轉進入林森北路無疑。
    另臺北市○○○路與林森北路口之民生東路上，確設有禁止
    左轉之標誌一節，亦有該路口之照片二張附卷可稽，故依規
    定，行駛於民生東路上之車輛自不得於此路口左轉進入林森
    北路甚明。等情，因而認定抗告人於前揭時、地，確有違反
    禁止左轉標誌左轉之違規事實，而駁回抗告人之聲明異議，
    經核尚無不合，應予維持。
三、抗告意旨略以：抗告人開車一、二十年，對於違規罰單從來
    不申訴，因為違規就該受罰，然而此一事件，確實該員警不
    查誤開罰單，更讓人不服的是警員吳國平在庭上作證時公然
    說謊，明明當天他是騎摩托車從林森北路由南往北行駛距離
    民生東路一、二十公尺前，對向示意抗告人靠邊停車，該員
    警從對向騎車過來開罰單，在庭上他說是在民生東路往東行
    駛在路口看見抗告人違規，由此可見該員警說謊等語。
四、惟查抗告人之前揭違規事實，業據親自見聞之舉發警員吳國
    平於原審中結證綦詳，而依證人吳國平證述如何目睹抗告人
    違規左轉予以當場攔停舉發之經過情節，及其所提出之現場
    圖暨其標示目擊抗告人在前開交叉路口中央暫停待左轉之位
    置等事證綜合以觀，並無違反經驗法則及論理法則之情事，
    亦顯無將抗告人之行車動向由迴轉誤為左轉之可能，抗告人
    仍執陳詞，空言指稱舉發員警之證言不實，自無可採。本件
    抗告為無理由，應予駁回。
五、據上論結，應依道路交通案件處理辦法第二十六條，刑事訴
    訟法第四百十二條，裁定如主文。
中　　華　　民　　國　　94　　年　　1 　　月　　18　　日
                  臺灣高等法院交通法庭
                      審判長法  官  黃瑞華
                            法  官  陳憲裕
                            法  官  宋  祺
以上正本證明與原本無異。
不得再抗告。
                            書記官  蔡慧娟
中　　華　　民　　國　　94　　年　　1 　　月　　19　　日
